臺灣新竹地方法院刑事判決　　　　　　　93年度交訴字第65號
　　公　訴　人　臺灣新竹地方法院檢察署檢察官
　　被　　　告　甲○○　男　3.
上列被告因過失致死案件，經檢察官聲請簡易判決處刑（93年度
偵字第4996號），本院改依通常程序審理，並依簡式審判程序判
決如下：
    主  文
甲○○因過失致人於死，累犯，處有期徒刑捌月。
    事  實
一、甲○○前於民國90年間因違反毒品危害防制條例案件，經本
    院於90年8 月21日以90年度訴字第576 號判處有期徒刑1 年
    確定，並於92年7 月3 日縮刑期滿執行完畢。
二、甲○○明知其所考領之駕駛執照已於91年12月10日遭交通部
    公路總局新竹區監理所（下稱新竹區監理所）逕行註銷而無
    駕駛執照，竟仍於93年9 月4 日晚間10時15分許，駕駛車號
    ML-4317 號自小客車，沿新竹縣芎林鄉○○路○ 段由橫山往
    竹北（即由東往西）方向直行，行經富林路與五和街之三岔
    路口時，本應注意車前狀況，並隨時採取必要之安全措施，
    而依當時天晴、夜間有照明、柏油路面乾燥、無缺陷、道路
    無障礙物等情狀，並無不能注意之情事，適丙○○騎乘車號
    RKR-688 號輕機車，已自左側之五和街左轉進入同一車道而
    同向行駛中，甲○○疏未注意車前狀況，煞避不及，自後追
    撞丙○○人車倒地，致丙○○頭部重創，經送醫後不治死亡
    。甲○○於肇事後，立即打電話報警處理，並於偵查犯罪職
    權之公務員即警員楊貴源至現場處理而尚未發覺犯罪人前，
    向該警楊貴源自首犯罪，並陳述肇事之經過，而接受裁判。
三、案經新竹縣警察局竹東分局報請臺灣新竹地方法院檢察署檢
    察官相驗後聲請簡易判決處刑。
    理  由
一、本件被告甲○○所犯過失致死罪，係非死刑、無期徒刑、最
    輕本刑為3 年以上有期徒刑之罪，被告於本院準備程序進行
    中，就被訴事實為有罪之陳述，經本院合議庭認合於刑事訴
    訟法第273 條之1 第1 項之規定，裁定進行簡式審判程序，
    合先敘明。
二、訊據被告甲○○對於事實二所載事實，迭於警詢、偵訊（見
    相字第471 號相驗卷第11、12頁、第29至31頁）及本院準備
    程序、審理程序中均坦承不諱，並經被害人家屬乙○○於警
    詢、偵訊中指訴歷歷（見同上相驗卷第13、14、29頁），且
    有道路交通事故現場圖、草圖、道路交通事故處理紀錄表、
    調查報告表、、現場照片11幀附卷可稽（見同上相驗卷第6
    、7 、9 、10頁、第15至20頁）；又被害人丙○○確因本件
    車禍致頭部鈍力損傷而死亡之事實，亦經臺灣新竹地方法院
    檢察署檢察官督同法醫師相驗屬實，並製有勘驗筆錄、相驗
    屍體證明書、驗斷書、照片10幀在卷足憑（見同上相驗卷第
    28、32、33至37、63至68頁），是認被告上開自白內容，應
    與事實相符。
三、按汽車行駛時，駕駛人應注意車前狀況，並隨時採取必要之
    安全措施，道路交通安全規則第94條第3 項定有明文。被告
    於上開時、地駕駛前揭車輛時，自應遵守上述交通安全之規
    定，且依當時天晴、夜間有照明、柏油路面乾燥、無缺陷、
    道路無障礙物等情狀，已據上開道路交通事故調查表記載翔
    實，可認被告並無不能注意之情事，詎被告竟疏未注意車前
    狀況而自後追撞被害人倒地，其自有過失。且被害人確因本
    件車禍死亡，被告之過失行為與被害人之死亡結果之間，具
    有相當因果關係。綜上，本件事證已臻明確，被告過失致死
    犯行，洵堪認定，自應依法予以論罪科刑。
四、核被告所為，係犯刑法第二百七十六條第一項過失致人於死
    罪。被告所考領之駕駛執照已於91年12月10日遭新竹區監理
    所逕行註銷之事實，有該所於93年10月22日出具之竹監駕字
    第0930017456號函附於簡易卷可憑，其無駕駛執照駕車，因
    而致被害人死亡，應依道路交通管理處罰條例第86條第1 項
    規定加重其刑。又被告於肇事後，立即打電話報警處理，並
    於偵查犯罪職權之公務員即警員楊貴源至現場處理而尚未發
    覺犯罪人前，向該警楊貴源自首犯罪，並陳述肇事之經過，
    而接受裁判之事實，業據被告自承在卷，復有承辦警員楊貴
    源填製之新竹縣警察局道路交通事故肇事者自首情形紀錄表
    在卷足憑（見同上相驗卷第23頁），爰依刑法第62條前段之
    規定減輕其刑。再者，被告前於90年間因違反毒品危害防制
    條例案件，經本院於90年8 月21日以90年度訴字第576 號判
    處有期徒刑1 年確定，並於92年7 月3 日縮刑期滿執行完畢
    等情，有臺灣高等法院被告全國前案紀錄表、臺灣新竹地方
    法院檢察署刑案資料查註紀錄表等件附卷可佐，被告前受有
    期徒刑之執行完畢後，其於5 年以內再犯本件有期徒刑以上
    之罪，為累犯，應依刑法第47條之規定，遞加重其刑。被告
    有上開刑之加重及刑之減輕事由，依法先加重其刑後減輕其
    刑。爰審酌被告於駕駛執照遭註銷期間，仍無照駕車，又疏
    未注意車前狀況，追撞被害人致死亡之過失程度，其迄亦未
    與被害人家屬達成和解，惟被告於肇事後坦承犯行，堪認犯
    後態度良好等一切情狀，量處如主文所示之刑。
五、據上論斷，應依刑事訴訟法第452 條、第273 條之1 第1 項
    、第299 條第1 項前段，道路交通管理處罰條例第86條第1
    項，刑法第276 條第1 項、第62條前段、第47條，罰金罰鍰
    提高標準條例第一條前段，判決如主文。
本案經檢察官許麗美到庭執行職務。
中　　華　　民　　國　　94　　年　　1 　　月　　7 　　日
                          交通法庭法    官  黃  美  文
以上正本證明與原本無異。
如不服本判決，應於判決送達後10日內向本院提出上訴狀 (應附
繕本)， 上訴於臺灣高等法院。
                                  書 記 官  陳  秀  子
中　　華　　民　　國　　94　　年　　1 　　月　　7 　　日
附錄本案論罪科刑法條全文：
刑法第276條第1項：
因過失致人於死者，處二年以下有期徒刑、拘役或二千元以下罰
金。
